【裁判字號】    89,上訴,1867
【裁判日期】    891207
【裁判案由】    毒品危害防制條例
【裁判全文】
臺灣高等法院臺中分院刑事判決                  八十九年度上訴字第一八六七號
    上  訴  人  臺灣彰化地方法院檢察署檢察官
    被      告  甲○○
                        （現在臺灣雲林戒治所執行戒治中）
                        身分證.
右上訴人因被告違反毒品危害防制條例案件，不服臺灣彰化地方法院中華民國八十九
年七月二十七日第一審判決（民國八十九年度訴字第二二五號，起訴案號：臺灣彰化
地方法院檢察署民國八十九年度毒偵字第八十四號，併辦案號：臺灣南投地方法院檢
察署民國八十九年度毒偵字第八五八號，臺灣彰化地方法院檢察署民國八十九年度毒
偵字第五一○○號），提起上訴，本院判決如左：
    主    文
原判決撤銷。
甲○○連續施用第一級毒品，累犯，處有期徒刑拾月。
    事    實
一、甲○○曾因違反麻醉藥品管理條例案件，於民國八十六年三月十三日經臺灣彰化
    地方法院以八十六年度易四二七號刑事判決判處有期徒刑四月，於八十六年十月
    二十四日執行完畢，嗣復因施用第二級毒品案件，經同法院分別以八十七年度毒
    聲字第五五九號及八十八年度毒聲字第二三六號先後裁定送觀察、勒戒後，均認
    無繼續施用毒品之傾向，由台灣彰化地方法院檢察署檢察官分別於八十七年八月
    五日以八十七年度偵字第六二一三、六二一五、六七六五號及於八十八年二月五
    日以八十八年度偵字第九六五號為不起訴處分確定。詎仍不知悔改，復基於概括
    之犯意，自八十八年十一月上旬某日起至同年十二月二十一日止，在其彰化縣芬
    園鄉縣○村○○路○段一七三號住處、同鄉友人車內等地，以將海洛因摻入香煙
    吸食之方式，連續施用第一級毒品海洛因多次。嗣於八十八年十一月八日經彰化
    縣警察局彰化分局採集其尿液送長昕生活事業股份有限公司新東分公司（以下簡
    稱長昕公司）檢驗，驗出鴉片類呈陽性反應；復於同年十二月二十日上午十一時
    許，在南投縣草屯鎮敦和國小旁，為警查獲；又於同年十二月二十一日晚間八時
    三十分許，在其上揭住處，再度為警查獲，經警採集其尿液送彰化縣衛生局檢驗
    ，嗎啡則呈陽性反應。
二、案經彰化縣警察局彰化分局報請台灣彰化地方法院檢察署檢察官偵查起訴，暨由
    南投縣警察局草屯分局報請台灣南投地方法院檢察檢察官，及由彰化縣警察局彰
    化分局報請臺灣彰化地方法院檢察署檢察官移送併案審理。
    理    由
一、右揭事實，業據被告甲○○供認在卷，且被告經警採集其尿液送驗結果，確發現
    鴉片類及嗎啡均呈陽性反應乙節，亦有長昕公司出具之濫用藥物尿液檢驗報告及
    彰化縣衛生局所出具之煙毒尿液檢驗成績書各一紙附卷可稽，足見被告之自白與
    事實相符，堪以採信。又被告前因施用毒品案件，經原審法院分別以八十七年度
    毒聲字第五五九號及八十八年度毒聲字第二三六號先後裁定送觀察、勒戒後，均
    認無繼續施用毒品之傾向，由台灣彰化地方法院檢察署檢察官分別於八十七年八
    月五日以八十七年度偵字第六二一三、六二一五、六七六五號及於八十八年二月
    五日以八十八年度偵字第九六五號為不起訴處分確定，有該不起訴處分書二份在
    卷足憑，則其三犯毒品危害防制條例第十條第一項之施用第一級毒品罪，事證明
    確，其前開犯行洵堪認定，應予依法論科。
二、核被告所為，係犯毒品危害防制條例第十條第一項之施用第一級毒品罪。其持有
    海洛因之低度行為，應為施用海洛因之高度行為所吸收，自不另論罪。至被告先
    後多次施用海洛因之犯行，時間緊接，所犯復為構成要件相同之罪，顯係基於概
    括之犯意反覆為之，為連續犯，應以一罪論，並依法加重其刑。另上訴人即檢察
    官移送併案審理部分，即被告自八十八年十一月上旬某日起至同年十二月二十日
    止，施用海洛因部分之犯行，與檢察官起訴而經論罪科刑判決部分之犯行，具有
    連續犯之裁判上一罪關係，依審判不可分原則，亦為起訴效力所及，本院自得併
    予審理，附此敘明。又被告曾因違反麻醉藥品管理條例案件，於八十六年三月十
    三日經臺灣彰化地方法院以八十六年度易四二七號刑事判決判處有期徒刑四月，
    於八十六年十月二十四日執行完畢，有臺灣彰化地方法院檢察署刑案資料查註紀
    錄表及台灣高等法院被告全國前案紀錄表各乙份附卷可稽，其於五年內再犯上開
    有期徒刑以上之罪，為累犯，應依法加重其刑。原審法院予以被告為論罪科刑之
    判決，固非無見，但查被告自八十八年十一月上旬某日起至同年十二月二日止，
    另施用海洛因之犯行，原審法院未及併予審理，尚有未洽，檢察官執此憑以指摘
    原判決不當，為有理由，應由本院將原判決予以撤銷改判。查被告犯罪後，態度
    尚稱良好，爰併審酌被告之品行、智識程度、犯罪之動機，所生危害等一切情狀
    ，量處被告有期徒刑拾月，以示懲儆。
三、據上論斷，應依刑事訴訟法第三百六十九條第一項前段、第三百六十四條、第二
    百九十九條第一項前段，毒品危害防制條例第十條第一項，刑法第十一條前段、
    第五十六條、第四十七條判決如主文。
本案經檢察官李慶義到庭執行職務。
中      華      民      國    八十九     年      十二     月     七     日
                                  臺灣高等法院臺中分院刑事第十庭
                                        審判長法  官  林  照  明
                                              法  官  蕭  廣  政
                                              法  官  李  寶  堂
右正本證明與原本無異。
如不服本判決應於收受送達後十日內向本院提出上訴書狀，其未述上訴之理由者並
得於提起上訴後十日內向本院補提理由書（均須按他造當事人之人數附繕本）。
                                              書記官  蕭  玉  真
中      華      民      國    八十九     年      十二     月     八     日
附錄：
毒品危害防制條例第十條第一項：
施用第一級毒品者，處六月以上五年以下有期徒刑。                          Ｉ


司法院資訊處製作；財團法人民間司法改革基金會備份。
